Inventaris van de kopieën der Doop-, Trouw- en Begraafboeken (DTB) van Gouderak
Nationaal Archief, Den Haag
DTB kopie Zuid-Holland; Gouderak
DTB Gouderak
0 0
GEDTBZH038
??? meter; ??? inventarisnummers
Gescande fotokopieën van normale geschreven en gedrukte teksten. De Nederlandstalige stukken van vóór ca. 1700 zijn geschreven in het gotische cursiefschrift, met name in de oud-Hollandse klerkencursief.
Nationaal Archief, Den Haag
Nederduits gereformeerde gemeente te Gouderak
Rooms-katholieke parochie te Gouderak
Ambachtsbestuur ("gerecht", "burgemeesters", "Wet", "schepenen", "commissarissen", gequalificeerden) van Gouderak
Burgerlijke Stand van de gemeente Gouderak
De doopregisters bevatten naast de doopdatum de volledige namen van de ouders en de voornaam van het gedoopte kind. Daarnaast worden soms ook de doopgetuigen en / of peetouders genoemd. De trouwregisters bevatten naast de datum van (onder)trouw de namen van bruidegom en bruid. Daarnaast treft men dikwijls aanvullende gegevens aan, zoals plaats van herkomst, woonadres, de vermelding dat de persoon weduwnaar of weduwe is en eventueel de naam van de vorige partner. Wanneer de partners uit verschillende plaatsen afkomstig zijn of elders trouwen, vindt men ook gegevens omtrent afgegeven attestaties van de huwelijksafkondigingen. De begraafregisters bevatten op datum van aangifte de naam van de begraven persoon. In enkele gevallen wordt ook de datum van overlijden gegeven. Bij (minderjarige) kinderen wordt meestal de naam van de vader vermeld; bij vrouwen en weduwen soms de naam van de echtgenoot. Aanvullende gegevens over de begraafplaats en het luiden van de klok komen zelden voor.
Archiefvorming
Geschiedenis van het archiefbeheer
De verwerving van het archief
3.04
Aanwijzingen voor de gebruiker
Openbaarheidsbeperkingen
Volledig openbaar
De collectie is een duplicaat van een archief in eigen beheer.
Materiële beperkingen
Aanvraaginstructie
Van de documenten die in deze archiefinventaris zijn beschreven, kunnen de originelen niet geraadpleegd worden. Deze zijn overgedragen aan het gemeentebestuur van de gemeente vanwaar ze afkomstig zijn, ter opneming en bewaring in de gemeentelijke archiefbewaarplaats.
Verwant materiaal
Beschikbaarheid van kopieën
Beschrijving van de series en archiefbestanddelen
- GOUDERAK (DTB)
  Originelen berusten bij het Streekarchief Midden Holland
  - GEREFORMEERD, a.
    - Doop-, trouw-, en begraafboeken., 1774-1807.; 1.I-1.VI
      Integraal opgenomen: een alfabetische index. Voor vroegere inschrijvingen: nrs. 2-3.
      - 1774-1795.dopen, 1.I
      - 1796-1806.dopen, 1.II
      - 1774-1807.trouwen, 1.IIIA
      - 1781-1812.begraven, 1.IIIB
      - 1792-1811dopen, 1.IV
      - trouwen, 1792 - 1807, 1.V
      - 1790 - 1792trouwen (bijlagen), 1.VI
    - Doopboeken., 1658-1812.; 2-4
      - 1658 december-1773 december 19., 2.I-2.II
        Het eerste gedeelte is gefolieerd 1-297.
        - 1658-1719., 2.I
        - 1720-1773., 2.II
      - 1658 december-1685 october 1., 3
        De inschrijvingen zijn identiek met nr. 2.
      - 1807-1812 februari 2., 4
        Met alfabetische index.
    - Trouwboek., 1659 januari 10-1675 maart 2.; 5
      Achterin: register van ingekomen personen die op vertoon van attestatie zijn getrouwd, 1659 mei-1671 december 13.
    - Trouwboek., 1659-1773 december 3.; 6
      Gedeeltelijk afschrift.
    - Lidmaten 1807 - 1854, 6A
    - Lidmaten., 1776 - 1806, 1825; 6B
    - Registers van ontvangst van betaling voor grafrechten., 7-9
      - 1658 september 30-1694 november 22., 7
        Voorin: register betreffende zitplaatsenverhuur.
      - 1695 februari 6-1751 december., 8
      - 1752-1778 december 15., 9
        Voorzien van jaarverantwoordingen.
    - Begraven., 1779-1812; 9A
  - GERECHT, b.
    - Trouwboek., 1693 juli-1811 juni.; 10
      Tot 1720 een combinatie van data van huwelijksproclamaties met huwelijkssluitingen.
    - Huwelijksproclamaties en attestaties betreffende huwelijksproclamaties., 1802 october 31-1805 augustus 18.; 11
    - Huwelijksaangiften en attestaties betreffende huwelijksaangiften, 1806-1811 juni 15., Huwelijksaangiften ter secretarie.; 1806 januari 8-1811 mei 10.; 12
      Opgenomen in Gaarder nr. 3.
  - GEQUALIFICEERDEN, c.
    - Register van aangegeven lijken, 1806-1811., ---